Contato

fannyczs2012@gmail.com

www.linkedin.com/in/estefane-melo (LinkedIn)

Principais competências

AWS

Next.is

Java

Certifications

Cloud Fundamentals, Administration and Solution Architect

AWS Educate Getting Started with Compute

Estefane Melo

Engenheira de Software

São Paulo, Brasil

Resumo

Programadora com anos de experiência em desenvolvimento de aplicacões web e mobile. Experiência em diversas linguagens e frameworks, incluindo React, Angular, Java e Spring Boot. Expertise em plataformas de cloud, como AWS e Azure. Capacidade de trabalhar de forma independente e em equipe para entregar projetos de alta qualidade.

Experiência

Aquarela Serviços e Tecnologias LTDA Desenvolvedor full stack agosto de 2023 - Present (1 mês) Salvador, Bahia, Brasil

Freelance

Desenvolvedora front-end janeiro de 2021 - Present (2 anos 8 meses)

JavaPanda Desenvolvedora Front-end fevereiro de 2022 - Present (1 ano 7 meses)

Formação acadêmica

UNIFACS

Analise e desenvolvimento de Sistemas. Programação de Computadores · (ianeiro de 2021 - janeiro de 2024)

Vai na web

Back-End · (agosto de 2023 - dezembro de 2023)

dataRing Consulting

Cloud Computing · (junho de 2023 - agosto de 2023)

CENES Pós-Graduação

Pós-graduação Lato Sensu - Especialização, Engenharia de Software · (agosto de 2022 - dezembro de 2022)

Universidade Federal do Acre

graduação , letras inglês · (2014 - 2019)